【裁判字號】    98,訴,558
【裁判日期】    980527
【裁判案由】    毒品危害防制條例
【裁判全文】
臺灣基隆地方法院刑事判決               98年度訴字第558號
公  訴  人  臺灣基隆地方法院檢察署檢察官
被      告  乙○○
                    （另案於臺灣基隆監獄執行中）
上列被告因毒品危害防制條例案件，經檢察官提起公訴（98年度
毒偵字第590號），被告於準備程序進行中，就被訴事實為有罪
之陳述，經本院合議庭裁定由受命法官獨任進行簡式審判程序，
判決如下：
    主  文
乙○○施用第一級毒品，累犯，處有期徒刑柒月，扣案之第一級
毒品海洛因壹包（淨重零點玖零公克）沒收銷燬之，包裝第一級
毒品海洛因之外包裝袋壹只沒收之。
    事  實
一、乙○○前因初犯施用毒品案件，經觀察、勒戒後，認無繼續
    施用毒品之傾向，於民國92年3 月13日經釋放出所，並由臺
    灣基隆地方法院檢察署檢察官於92年3 月14日，以92年度毒
    偵字第168 號、92年度毒偵緝字第17號為不起訴處分確定。
    其後，又於前揭觀察、勒戒執行完畢經釋放出所後之5 年以
    內，再犯施用毒品案件，經本院於95年6 月26日，以95年度
    訴字第371號判決有期徒刑7月確定；再因施用毒品案件，經
    本院於96年1月31日，以96年度訴字第39號判決有期徒刑7月
    確定，嗣因中華民國九十六年罪犯減刑條例於96年7 月16日
    公布施行，由本院以96年度聲減字第504 號裁定減為有期徒
    刑3月又15日確定，前開二案接續執行，於96年9月12日縮刑
    期滿而執行完畢（構成累犯）。
二、詎乙○○仍未戒除毒癮，基於施用第一級毒品海洛因之犯意
    ，於復於98年3 月15日中午12時許，在基隆市中山區○○○
    路65巷103 號住處，以將第一級毒品海洛因摻水注入針筒，
    以注射身體靜脈血管之方式，施用海洛因1 次。嗣於同日晚
    間8時許，在基隆市○○區○○街6之2 號前，為警查獲，並
    扣得第一級毒品海洛因 1包（淨重0.90公克），且採驗其尿
    液呈毒品嗎啡陽性反應而查知上情。
三、案經基隆市警察局第一分局報告臺灣基隆地方法院檢察署檢
    察官偵查起訴。
    理  由
一、本件被告所犯者非為死刑、無期徒刑、最輕本刑為3 年以上
    有期徒刑之罪或高等法院管轄第一審案件，其於準備程序進
    行中，先就被訴事實為有罪之陳述，經告知其簡式審判程序
    之旨，並聽取公訴人及被告之意見後，本院依刑事訴訟法第
    273條之1第1 項之規定，裁定由受命法官獨任進行簡式審判
    程序，且依同法第273條之2規定，簡式審判程序之證據調查
    ，不受第159條第1項、第161條之2、第161條之3、第163 條
    之1及第164條至第170條規定之限制，合先敘明。
二、前揭犯罪事實，業據被告於本院準備程序及審理時坦承不諱
    ，又經被告同意，為警查獲後所採集之尿液經送驗後，呈現
    嗎啡、可待因之陽性反應，此有基隆市警察局第一分局偵辦
    毒品案件尿液檢體對照表（尿液檢體編號：138 ）、台灣尖
    端先進生技醫藥股份有限公司濫用藥物檢驗報告各乙份附卷
    可稽，且參之以酵素免疫分析或薄層定性分析等方式為初步
    篩檢者，檢驗結果雖有相當程度偽陽性之可能，然以氣（液
    ）相層析、質譜分析之儀器為交叉確認者，檢驗結果出現偽
    陽性之機率則極低，因而具有公信力，核足為對涉嫌人不利
    之認定；復扣案之白色粉塊1 包（淨重0.90公克），經警以
    毒品試劑檢驗結果呈現海洛因反應，經再送法務部調查局以
    化學呈色法、氣相層析質譜儀分析法鑑驗結果，亦含有海洛
    因成份，此有基隆市警察局第一分局查獲涉嫌毒品危害防制
    條例毒品初步鑑驗報告單、法務部調查局濫用藥物實驗室鑑
    定書各乙份附卷可憑，足認被告自白與犯罪事實相符，其犯
    罪事證明確，犯行洵堪認定，應依法論科。
三、查海洛因係毒品危害防制條例第2條第2項第1 款所定之第一
    級毒品，核被告所為係犯毒品危害防制條例第10條第1 項之
    施用第一級毒品罪。被告持有第一級毒品海洛因之低度行為
    ，應為施用第一級毒品之高度行為所吸收，不另論罪。又被
    告有事實欄所示論罪科刑執行完畢情形，有臺灣高等法院被
    告前案紀錄表乙份附卷足憑，其於前案執行完畢後5 年內，
    故意再犯本件有期徒刑以上之罪，為累犯，依刑法第47條第
    1 項加重其刑。爰審酌被告曾有施用毒品之前科仍不知戒除
    ，惟犯罪後坦承犯行，且所犯之施用毒品犯行乃戕害自己身
    心健康，並未危及他人等一切情狀，量處如主文所示之刑。
四、至扣案之第一級毒品海洛因1 包（淨重0.90公克）為查獲之
    毒品，應依毒品危害防制條例第18條第1 項前段規定宣告沒
    收銷燬之；包裝前開第一級毒品之外包裝1 只，具有防止毒
    品裸露、散逸之功能，且無與毒品難以析離而無法個別宣告
    沒收之情事，供犯本案施用第一級毒品海洛因所用，業據被
    告供承明確，爰依刑法第38條第1項第2款、第3 項之規定，
    宣告沒收。
據上論斷，應依刑事訴訟法第273條之1第1項、第299條第1 項前
段，毒品危害防制條例第10條第1項、第18條第1項前段，刑法第
11條前段、第47條第1項、第38條第1項第2款，判決如主文。
本案經檢察官甲○○到庭執行職務。
中    華    民    國    98    年    5     月    27    日
                  刑事第四庭法  官   周霙蘭
以上正本證明與原本無異。
如不服本判決應於收受送達後10日內向本院提出上訴書狀，並應
敘述具體理由；其未敘述上訴理由者，應於上訴期間屆滿後20日
內向本院補提理由書 (均須按他造當事人之人數附繕本)「切勿
逕送上級法院」。
中    華    民    國    98    年    5     月    27    日
                            書記官   莊智凱
附錄論罪法條全文：
毒品危害防制條例第10條
施用第一級毒品者，處 6 月以上 5 年以下有期徒刑。
施用第二級毒品者，處 3 年以下有期徒刑。


司法院資訊處製作；財團法人民間司法改革基金會備份。
